臺灣宜蘭地方法院民事判決　　　　　　　 99年度訴字第381號
原　　　告　余賢立
特別代理人　藍素美
訴訟代理人　簡坤山律師
被　　　告　張正彬
訴訟代理人　黃憲男律師
上列當事人間侵權行為損害賠償事件，原告提起附帶民事訴訟，
經本院刑事庭裁定移送前來，本院於100 年8月2日言詞辯論終結
，判決如下：
   主      文
原告之訴及假執行之聲請均駁回。
訴訟費用新台幣伍佰元由原告負擔。
    事實及理由
壹、程序方面：
一、本件原告原請求被告給付新台幣（下同）2,288,000 元及自
    起訴狀繕本送達之翌日起至清償日止按年息5%計算之利息，
    嗣於本院審理時，更正請求被告給付1,531,551 元及自起訴
    狀繕本送達之翌日起至清償日止按年息5%計算之利息，核屬
    民事訴訟法第255條第1項第3 款規定減縮應受判決事項聲明
    之情形，應予准許。
二、查原告因被告車禍肇事而受傷，目前嚴重失能，生活需專人
    照顧之情事，此有財團法人羅許基金會羅東博愛醫院（下稱
    博愛醫院）之驗傷診斷書及（99）羅博醫字第2010090040號
    函檢附之醫師說明表為證，此經本院調閱本院99年度交簡字
    第693 號過失傷害刑事卷宗審核屬實，原告並領有植物人之
    極重度障礙手冊，此有原告提出之障礙手冊影本附卷可參，
    原告確有喪失訴訟能力而有為訴訟之必要，業經本院裁定選
    任原告之養女藍素美為原告之特別代理人，進行本件訴訟，
    合先敘明。
貳、實體方面：
一、原告起訴主張：緣被告於民國99年1 月19日17時25分許，駕
    駛車牌號碼6890-MU 號自小客車，沿宜蘭縣羅東鎮○○街由
    東往西方向行駛，行徑宜蘭縣羅東鎮○○○路與南昌街之無
    號誌多岔路口時，適逢原告騎乘腳踏車自其左方即宜蘭縣羅
    東鎮○○街由南往北方向駛來，兩車在該多岔路口交會，被
    告本應注意車前狀況，並隨時採取必要之安全措施，且行至
    無號誌路口時，應減速慢行，作隨時停車之準備，詎被告竟
    疏未注意，致使所駕駛之自小客車之左前頭與原告之腳踏車
    發生擦撞，致原告人車倒地，因而受有頭部外傷併硬腦膜下
    腔出血之傷害，嗣雖送醫急救，並經多方治療，目前仍呈植
    物人嚴重失能之重大難治傷害，被告自應對本件車禍事故負
    侵權行為之損害賠償責任，爰依據侵權行為之法律關係，請
    求被告賠償醫療費用453,660元、醫療用品費用80,336 元、
    看護費用3,930,284元、其他增加生活上需要之費用304,561
    元及精神慰撫金150萬元，共計6,268,841元。原告對於本件
    車禍雖有肇事之原因，惟被告疏於注意車前狀況顯有過失，
    是依過失比例分攤，由原告負擔50%、被告負擔50%之賠償責
    任，以符公平，是被告對原告所生之損害合計為3,134,421
    元，扣除原告曾領取被告投保之強制責任險1,602,870 元，
    被告尚應給付原告1,531,551 元等語。並聲明：（一）被告
    應給付原告1,531,551 元及自起訴狀繕本送達之翌日起至清
    償日止，按年息5%計算之利息；（二）願供擔保，請准宣告
    假執行。
二、被告則以：
(一)本件車禍事故發生時，被告乃駕駛自小客車，沿宜蘭縣羅東
    鎮○○街由東往西方向行駛，行經宜蘭縣羅東鎮○○○路與
    南昌街多岔路口時，因該岔路口前之火車平交道柵欄剛收起
    ，是被告當時所駕車輛才剛起步，且前尚有其他車輛，故車
    速甚低約僅4～5公里左右，則被告行經岔路口當時並非未減
    速慢行，即縱如鈞院刑事判決（99年度交簡字第693 號）所
    稱被告之車速為11～13公里間，惟該路段之速限為40公里，
    是伊顯已減速慢行，且依警繪道路交通事故現場圖暨車禍照
    片所示，伊所駕車輛於本件肇事當時，車頭部分應已完全跨
    越該岔路口，始突遭未靠右行駛反逆向違規由羅東鎮○○街
    南向北左側騎乘腳踏車之原告撞擊伊所駕車輛左前側近保險
    桿處。伊當時根本無反應之時間，又該岔路口共有五條路交
    岔，被告亦不可能只單單注意一個方向，而須環顧多方，且
    原告來車方向屬左方車應停讓右方（被告）車先行，而被告
    亦須注意被告右方是否有來車，並停讓先行。是伊已遵守交
    通規則且為必要之注要，縱有死傷之結果發生，依信賴原則
    ，應難認有何過失可言。
(二)就醫藥費453,660 元部分，因原告於起訴狀中表示會自行向
    保險公司申請，不需向被告請求。是原告已為免除此部分醫
    藥費之請求，依民法第343 條規定，原告就醫藥費用部分不
    得再行主張。又醫療器材及設備費80,336元部分，因原告提
    出支出單據為證，是被告不爭執。
(三)看護費3,930,284 元部分。依98年台灣地區男性簡易生命表
    ，82歲男性之平均餘命為7.90年，81歲男性之平均餘命為8.
    32年，而原告生於18年3月21日，於99年12月1日時，年滿81
    歲又8個月，平均餘命約為8年，又原告主張每月之看護費為
    20,895元，據上開計算並扣除中間利息，原告得一次請求之
    看護費為1,814,815 元[計算式：20,895元×12×6.0000000
    （8 年－第一年不扣除中間利息之係數）＝1,723,672元。]
    。另原告請求之家人看護費1,979,812 元部分，被告認無必
    要。蓋原告已聘請有專人看護，而夜間原告大多係處於休息
    狀態，日常活動、盥洗、餵食等率皆於日間完成，夜間通常
    並不須家人再為特別的看護，是原告請求家人看護費1,979,
    812 元部分，並無理由，況原告就此親人夜間看護費請求每
    日800元，亦屬過高。
(四)增加生活支出304,561 元部分：原告謂聘請外傭後，每月須
    增加伙食費2,860元、水電、瓦斯費832元。但原告並未舉證
    證明，是原告請求自僱傭時起至原告平均餘命止時之增加生
    活支出304,561 元部分並無理由。另行政院主計處所調查之
    98年度家庭消費支出，於外籍勞工並無適用。況原告所列上
    開支出比重項目，與行政院主計處所列調查項目亦不盡相符
    。
(五)就精神慰撫金150 萬元部分：因本件原告受傷之經過，業如
    前述，縱認伊有過失，其加害程度亦甚輕微，且於事發後，
    被告除即時對原告救護外，事後亦親往醫院慰問，並為息事
    寧人，被告亦主動提出調解聲請，且原告事發當時年紀亦達
    80歲，已無工作收入，是原告請求150 萬元之精神損害賠償
    ，誠屬過高。
(六)又原告年紀已達80餘歲，其本身是否因體力而不能對所騎乘
    之腳踏車為正常控制，本非無疑，且夜間騎乘腳踏車，又未
    開立前車燈，且未帶安全帽，又違規不靠右側路邊行駛，行
    經無號誌多岔路口左方車未停讓被告右方車先行，應為本件
    肇事之主因，台灣省基宜區車輛行車事故鑑定委員會之意見
    亦同此。原告雖就本件肇事自認有過失，但稱原告與被告之
    過失比例各為50% ，企圖卸免其肇事主因之責任，實有未洽
    。依上，被告縱有過失，亦僅為本件肇事責任之次因，被告
    認僅應負2 成之責任，並請鈞院依民法第217條第1項之規定
    ，減輕被告之賠償責任。
(七)又按強制汽車責任保險法第32條規定: 保險人依本法規定所
    為之保險給付，視為被保險人損害賠償金額之一部分，被保
    險人受賠償請求時，得扣除之。而原告於本件肇事後，曾向
    被告所駕汽車強制責任險之保險人即國泰產物保險股份有限
    公司請求理賠並獲給付1,602,870 元，此並有上開保險公司
    覆鈞院函可稽，並稱其中150 萬元為一級殘廢給付，另102,
    870 元為醫療費用。綜上，被告應無過失，並不須負賠償責
    任，而縱有過失，依上開計算並扣除原告已請領之保險，被
    告亦不須再負賠償責任等語，資為抗辯。並聲明：（一）請
    求駁回原告之訴；（二）如受不利判決，願提供擔保請准宣
    告免為假執行。
三、兩造不爭執之事實：
(一)被告於99年1月19日17時25分許，駕駛車牌號碼6890-ＭＵ號
    自小客車，沿宜蘭縣羅東鎮○○街由東往西方向行駛，行經
    宜蘭縣羅東鎮○○○路與南昌街之無號誌多岔路口時，與沿
    宜蘭縣羅東鎮○○街由南往北方向騎乘腳踏車之原告，於上
    開多岔路口發生擦撞，原告人車倒地，受有頭部外傷併硬腦
    膜下腔出血之傷害，經送醫治療後，原告目前呈現植物人嚴
    重失能之狀態。
(二)原告就本件車禍之發生與有過失。
(三)原告已受領強制汽車責任保險金1,602,870元，
四、得心證之理由：
    本件之爭點，經兩造同意後整理如下述項目：（一）被告就
    本件車禍肇事是否有過失？（二）原告請求被告賠償醫療費
    用453,660 元，有無理由？（三）原告請求被告賠償醫療用
    品費用80,336元，有無理由？（四）原告請求被告賠償看護
    費用3,930,284 元，有無理由？（五）原告請求被告賠償其
    他增加生活上費用304,561 元，有無理由？（六）原告請求
    被告賠償精神慰撫金1,500,000 元，有無理由？（七）原告
    就本件車禍肇事之與有過失責任比例為何？以下即分別予以
    說明：
(一)被告就本件車禍肇事是否有過失？
 １ 按民法第184條第1項前段規定之侵權行為之責任為因故意或
    過失，不法侵害他人之權利者，負損害賠償責任。其目的在
    於防止或禁止危害及侵害他人權益，故始賦予行為人無論作
    為或不作為者，均須就其應注意能注意而不注意之侵害而為
    避免，如有未盡該責任而致生有損害者，即屬有過失之責。
    次按，按汽車行駛時，駕駛人應注意車前狀況，並隨時採取
    必要之安全措施；行經無號誌之交岔路口，應減速慢行，作
    隨時停車之準備，道路交通安全規則第94條、第93條第1 項
    第2 款定有明文，是駕駛人被課予注意前方交通狀況，並採
    取客觀上適當、有效之避險措施，以避免危害發生之注意義
    務。
 ２ 經查，本件車禍事故發生地點為一無號誌之多岔路口內，二
    車發生擦撞地點距離被告駛出之東西向南昌街路口相距約達
    8、9公尺，被告車輛於發生擦撞後復向前行駛約5、6公尺，
    而由被告駛出之東西向南昌街口觀察該多岔路口車輛出入情
    形，並無何遮蔽障礙，視線頗為寬廣，而原告於案發當時已
    逾80歲高齡（18年3月21日出生），其所騎乘者又為腳踏車
    ，行進速度應頗為緩慢，則如被告於行駛該多岔路口時，確
    有注意車前狀況，且減速慢行，並做隨時停車之準備，自應
    得以發現原告自其左方騎乘腳踏車駛來，而隨即採取停車措
    施以避免本件擦撞之發生，應不至於完全未發現原告而於擦
    撞後復再向前行駛達5、6公尺。此有本院調閱被告涉犯過失
    傷害之刑事偵查卷宗所附之道路交通事故現場圖、調查報告
    表、調查筆錄及現場照片可資參照。復徵諸肇事當時天氣晴
    ，視距良好，路面為乾燥柏油，而光線接近黃昏，雖該路口
    路燈尚未開啟，但路口附近已有店家燈光，視線是看得到的
    等情，此有證人即本件車禍處理之員警黃文禎於前述刑事案
    件審理時證述在案，可知被告於肇事當時，並無何不能注意
    之情事，且觀之道路交通事故現場圖、照片及被害人腳踏車
    停置位置，足認被告於行駛該多岔路口時，確有未注意車前
    狀況、減速慢行及做隨時停車準備之情形，顯已違反上開注
    意義務之規範，對於本件車禍之發生確有過失。又本件前經
    檢察官送請台灣省基宜區車輛行車事故鑑定委員會鑑定亦認
    定被告夜間駕駛自小客車，行經無號誌多岔路口，疏未減速
    慢行，作停車隨時準備，為肇事次因，有該委員會鑑定意見
    書在卷可稽。是被告就本件車禍肇事應負過失責任，堪予認
    定。
 ３ 又按，按汽車駕駛人對於防止危險發生之相關交通法令之規
    定，業已遵守，並盡相當之注意義務，以防止危險發生，始
    可信賴他人亦能遵守交通規則並盡同等注意義務。若因此而
    發生交通事故，方得以「信賴原則」及「容許危險」之原則
    為由免除過失責任。而汽車行駛時，行車速度，應依速限標
    誌之規定，駕駛人應注意車前狀況，並隨時採取必要之安全
    措施，此觀道路交通安全規則第93條第1項、第94條第3項之
    規定自明（最高法院98年台上字第1587號判決意旨參照）。
    是駕駛人應先遵守相關交通法定規則，並盡相當之注意義務
    後，始得主張信賴原則。惟查，被告就本件車禍事故係因行
    經無號誌之多岔路口，疏未減速慢行，作停車隨時之準備，
    為有過失，已如前述，被告顯然未遵照道路交通安全規則第
    93條第1項第2款之規定，故被告不得以援引信賴原則為由，
    免除其過失責任。被告辯稱伊已遵守交通規則且為必要之注
    要，縱有死傷之結果發生，依信賴原則，應難認有何過失云
    云，自屬無據。
(二)原告請求被告賠償醫療費用453,660 元，有無理由？
 １ 按不法侵害他人之身體或健康者，對於被害人因此喪失或減
    少勞動能力或增加生活上之需要時，應負損害賠償責任。民
    法第193條第1項定有明文。
 ２ 經查，原告先後於博愛醫院、國立陽明大學附設醫院（下稱
    陽明醫院）及財團法人天主教靈醫會羅東聖母醫院（下稱聖
    母醫院）就醫，扣除全民健康保險之給付，於羅東博愛醫院
    支出128,755元，於陽明醫院支出1,900元，此分別有博愛醫
    院於99年12月28日以（99）羅博醫字第2010120159號函檢送
    之費用明細表乙紙在卷可憑（見本院卷二第8 頁）及原告提
    出之陽明醫院醫療費用收據乙紙200 元、聯合救護車值勤收
    費憑證1,700 元在卷可證（見本院卷一第60、66頁）。另原
    告於聖母醫院及附設護理之家支出醫療費用部分，自99年1
    月19日至同年12月9日止之一般門診費用共計1,270元（計算
    式：1190+80=1,270）；自99年7月31日至同年11月30日止之
    護理之家費用共計155,558元（計算式：6,316+27,388+121,
    854=155,558）；自99年12月1日至同年12月23日止之護理之
    家費用共計11,630元；於99年12月23日及同年12月29日支出
    之營養門診費用共計7,750元（計算式：1,070+6,680=7,750
    ），此有聖母醫院99年12月9 日天羅聖民字第1051號函檢附
    之住院醫療費用明細表（見本院卷一第96至100頁）、100年
    2 月14日天羅聖民字第0105號函檢送之費用單據（見本院卷
    二第123頁）及原告提出之聖母醫院收據2紙在卷可參（見本
    院卷二第104、105頁），上開醫療費用支出金額總計為306,
    863元。另原告提出自99年7月31日至99年11月30日於聖母醫
    院護理之家之醫療費用收據所載之金額，經核與聖母醫院99
    年12月9 日天羅聖民字第1051號函檢附之住院醫療費用明細
    表3紙共155,558元（見本院卷一第98至100 頁），在此金額
    範圍內，顯係重複請求，自不應准許。是原告請求被告賠償
    醫療費用於306,863 元之範圍內為有理由，逾此範圍則屬無
    理由。
 ３ 按解釋意思表示，應探求當事人之真意，不得拘泥於所用之
    辭句，為民法第98條所規定，而所謂探求當事人之真意，如
    兩造就其真意有爭執時，應從該意思表示所根基之原因事實
    、經濟目的、一般社會之理性客觀認知、經驗法則及當事人
    所欲使該意思表示發生之法律效果而為探求，並將誠信原則
    涵攝在內，藉以檢視其解釋結果對兩造之權利義務是否符合
    公平正義（最高法院96年台上第286 號判決意旨參照）。查
    被告抗辯原告於起訴狀中表示將自行向保險公司申請醫療費
    用，故不需向被告請求，是原告已為免除此部分醫藥費之請
    求，原告就醫藥費用部分不得再行主張云云。惟查，原告之
    起訴狀乃係於委任律師為訴訟代理人前，由特別代理人所自
    行撰寫，又特別代理人非屬受過法律專業知識之人，所為之
    文字難期精確，況伊嗣後亦解釋僅係表示就醫療費用部份將
    自行向保險公司申請保險金，並於請求損害賠償總金額中扣
    除已領之保險金之意思等語，核與社會常情相符，尚屬合理
    ，是被告抗辯原告已為免除醫療費用之意思表示云云，洵不
    足採。
(三)原告請求被告賠償醫療用品費用80,336元，有無理由？
    被告對於本件車禍肇事顯有過失，應負損害賠償責任，已如
    前述，而被告就原告因本件車禍已支出醫療用品費用80,336
    元之事實，於100 年8月2日言詞辯論時表示不予爭執，是原
    告請求被告賠償醫療用品費用80,336元為有理由。
(四)原告請求被告賠償看護費用3,930,284 元，有無理由？
 １ 按親屬代為照顧被害人之起居，固係基於親情，但親屬看護
    所付出之勞力並非不能評價為金錢，雖因二者身分關係而免
    除被害人之支付義務，惟此種基於身分關係之恩惠，自不能
    加惠於加害人。故由親屬看護時雖無現實看護費之支付，仍
    應認被害人受有相當於看護費之損害，得向上訴人請求賠償
    ，始符公平原則（最高法院94年度台上字第1543號判決意旨
    參照）。故本件原告由親屬負責看護者，仍得請求被告賠償
    看護費用，先予敘明。
 ２ 查原告於本件車禍後，受有頭部外傷併硬腦膜下腔出血之傷
    害，經送醫治療後，原告目前呈現植物人嚴重失能之狀態，
    是原告生活顯然無法自理，需24小時專人照護，可堪認定。
    原告於車禍後送往博愛醫院治療，自99年3月22日起至同年5
    月7 日出院，於博愛醫院住院期間共計47天；於99年5月7日
    轉往聖母醫院住院治療，自同年5月7日起至同年6 月17日出
    院，於聖母醫院住院期間共計41天（同年5月7日因已重複而
    不予計算）；復於99年7月16日入住博愛醫院治療，至同年7
    月31日出院期間共計16天，此有博愛醫院99年12月28日以（
    99）羅博醫字第2010120159號函檢送之醫師說明表（見本院
    卷二第7頁）及聖母醫院99年12月9日天羅聖民字第1051號函
    文之說明（見本院卷一第95頁）可資參照。原告於上述期間
    係由春霖企業社之看護員予以看護，照顧期間為：99年3月2
    2日至同年3月30日、99年4月7日至同年7月9 日及99年7月13
    日至7月31日，共計208,800元（春霖企業社函文誤載為192,
    600元），每日平均為1,800元，此有春霖企業社99年12月23
    日春員（九九）字第99002號函及看護費代收轉付收據9紙在
    卷可憑。其中99年3月31日至同年4月6日及99年7月10日至同
    年7 月12日共10天，原告主張因看護請假，故由特別代理人
    即原告親屬看護，核與前述春霖企業社函文所載期間互核相
    符，則原告由親屬看護10日以每日1,800 元計算看護費用，
    共計18,000元，為有理由。
 ３ 次查：原告係18年3月21日出生，至99年12月為止為81歲又9
    個月左右，約82歲，根據內政部公布之98年度台灣地區之男
    性簡易生命表，82歲之男性平均餘命為7.90年。原告之特別
    代理人自99年12月8 日起，因僱請外籍看護工於日間協助照
    顧原告，致每月必需增加開支20,895元之事實，業經證人LI
    SA PURWANTI 到庭證述在案，且被告對於原告請求外籍看護
    之金額亦無爭執，堪信屬實。查原告目前為植物人狀態，需
    要專人24小時之照護，雖已僱請外籍看護照護原告，惟外籍
    看護不可能24小時皆不休息而為看護，故原告主張外籍看護
    從早上7 點至晚上11點，工作已長達16小時，而夜間由原告
    之特別代理人負責晚上11點至凌晨7 點的看護，其看護費用
    為每日800 元，每月為24,000元，尚屬合理，否則如以本國
    籍看護每日24小時以1,800 元計算，每月即高達54,000元，
    明顯高於原告以外籍看護照顧日間、親屬負責看護夜間之方
    式請求之看護費用每月44,895元，故被告抗辯原告已聘請外
    籍看護，不需要再由親屬看護云云，不足為採。則原告請求
    從100年1月1日起一次請求看護費用，以原告平均餘命尚有7
    .9年計算，故原告請求看護費用，依照霍夫曼計算法（第1
    年不扣除中間利息）共計3,663,576 元[計算式為：538740*
    6.00000000（此為應受扶養7年之霍夫曼係數）+538740*0.9
    *（6.00000000-0.00000000）]=3,663,576（小數點以下4捨
    5入），故原告得請求之看護費用共計3,890,376元（計算式
    ：208,800+18,000+3,663,576=3,890,376），逾此範圍即屬
    無理由。
(五)原告請求被告賠償其他增加生活上費用304,561 元，有無理
    由？
 １ 查原告因本件車禍事故，而聘僱外籍看護工來台照護原告，
    是原告因委請人力仲介公司代辦聘請外籍看護工事宜，所支
    付之人力仲介費用，屬於增加生活上費用，堪予認定，原告
    業已支付外籍看護工之仲介費用為15,000元乙節，業據原告
    提出振達人力開發有限公司統一發票影本（見本院卷二第11
    1頁）為證，故原告請求被告賠償仲介費15,000 元，為有理
    由。
 ２ 又原告主張謂聘請外傭後，每月須增加伙食費2,860 元、水
    電、瓦斯費832 元，而請求自僱傭時起至原告平均餘命止時
    之增加生活支出304,561 元云云。惟查，外籍看護之食宿費
    用，由雇主提供，係基於雇主與外籍看護間之僱傭契約之約
    定而來，客觀上並非因為本件車禍發生而直接產生之損害，
    原告請求被告賠償此部分費用，已屬無據，況原告並未提出
    實際支出之憑證作為證明，僅以台灣地區家庭收支調查報告
    作為計算之基準，空言主張原告因雇用外籍看護後每月增加
    伙食、水電等費用云云，要無可採。是原告請求其他增加生
    活上費用僅於15,000元之範圍內為有理由，逾此範圍則屬無
    理由。
(六)原告請求被告賠償精神慰撫金1,500,000元，有無理由？
    按不法侵害他人之身體，被害人雖非財產上之損害，亦得請
    求賠償相當之金額。民法第195條第1項前段定有明文。本院
    審酌原告於本件車禍發生時年紀已達80歲左右，經此車禍而
    成為植物人，對其自身及家庭生活造成相當之衝擊，何時能
    回復正常意識及行動能力，無從預測，身心受有極大之痛苦
    ，考量被告迄今仍未與原告達成和解，並參酌兩造之資力狀
    況，此有本院調閱兩造97年度至98年度之稅務電子閘門財產
    所得調件明細表在卷可參，本院認為原告請求被告賠償之精
    神慰撫金以100 萬元為適當，逾此部分之請求，則屬無理由
    。
(七)原告就本件車禍肇事之與有過失責任比例為何？
    按損害之發生或擴大，被害人與有過失者，法院得減輕賠償
    金額，或免除之。民法第217條第1項有明文之規定。查本件
    車禍發生之情形，經本院調閱被告涉犯過失傷害之刑事偵查
    卷宗所附之道路交通事故現場圖、調查報告表、調查筆錄及
    現場照片等資料予以綜合判斷，認定原告騎乘腳踏車之行向
    ，相對於被告，屬於左方車，被告則屬於右方車，是以原告
    於本件肇事路口本應停讓被告先行後，始得穿越，卻猶逕行
    穿越，終致遭被告駕駛自小客車擦撞，顯屬與有過失，應負
    70% 之過失責任比例；而被告行經無號誌多岔路口，亦未減
    速慢行，而致車禍發生，應負30%之過失責任比例。
五、綜上，原告得請求之醫療費用306,863元、醫療用品費用80,
    336元、看護費用3,890,376元、其他增加生活上費用15,000
    元及精神慰撫金100萬元，共計5,292,575元，依照被告應負
    30%之過失責任比例計算，原告得請求之金額為1,587,773元
    （元以下4捨5入），扣除原告已領取強制汽車責任保險金1,
    602,870 元後，被告已無須再給付任何賠償金額。故原告依
    據侵權行為之法律關係，請求被告給付1,531,551 元及自起
    訴狀狀繕本送達之翌日，按年息5%計算之利息，並無理由，
    應予駁回。其假執行之聲請，因訴之駁回而失所附麗，應併
    予駁回。本件訴訟費用，應由敗訴之被告負擔（本件為刑事
    附帶民事起訴，依法無須繳納起訴時之裁判費），第一審訴
    訟費用僅證人旅費500元，由敗訴之原告負擔。
六、訴訟費用負擔之依據：民事訴訟法第78條。
中    華    民    國    100   年     8    月    19    日
                  臺灣宜蘭地方法院民事庭
                      法  官  林俊廷
正本係照原本作成。
如對本判決上訴，須於判決送達後20 日內向本院提出上訴狀(須
附繕本)。如委任律師提起上訴者，應一併繳納上訴審裁判費。
中    華    民    國   100    年    8     月    19    日
                      書記官  許麗汝